# 请教陈版主，设计费资本化问题

提问人：shinyhe2007 时间：2016-03-25 19:42:34
客户要进行一整个厂房园区的设计和规划，发生的整个园区的规划支出（不含厂房的设计）能否资本化，如果资本化计入哪些资产中？

回答人：chenyiwei
如果该设计和规划是竞拍土地之前的前期工作，在发生相关支出时，能否最终取得开发权还有较大不确定性的，则建议发生时直接费用化处理。如果在发生时已经确定获得开发权，则相关的设计、规划支出可以资本化，先在“在建工程——待摊投资”中归集，后续随着项目的逐步完工，采用一定方法（如各单体项目的投资额比例等）分摊到单个项目计入其成本。